【裁判字號】    97,消債更,1065
【裁判日期】    971230
【裁判案由】    更生事件
【裁判全文】
臺灣臺北地方法院民事裁定          97年度消債更字第1065號
聲  請  人
即  債務人   甲○○
上列當事人因消費者債務清理事件聲請更生，本院裁定如下：
    主  文
聲請駁回。
聲請費用由聲請人負擔。
    理  由
一、按債務人不能清償債務或有不能清償之虞者，得依本條例所
    定更生或清算程序，清理其債務，消費者債務清理條例第3
    條定有明文。又聲請更生或清算不合程式或不備其他要件者
    ，法院應以裁定駁回之，但其情形可以補正者，法院應定期
    間先命補正，復為同條例第8 條所明定。
二、本件聲請意旨略以：伊有不能清償債務之情事，於民國97年
    7 月間以書面向最大債權金融機構台新國際商業銀行請求共
    同協商債務清償方案，伊平均每月薪資收入新臺幣（下同）
    35,000元，扣除每月生活開銷32,417元，僅剩2,583 元，台
    新國際商業銀行提出之協商方案為每月還款14,206元，伊無
    力負擔而宣告協商不成立，爰依法聲請更生云云。
三、經查：(1)本件於前置協商程序中，最大債權銀行台新國際商
    業銀行所提出之還款方案為「0%、133 期、月付金14,206元
    」，惟聲請人主張伊平均每月薪資收入扣除每月支出金額後
    ，可還款金額不足14,206元，是未能接受最大債權銀行建議
    之還款方案，故協商不成立，有更生聲請狀、前置協商不成
    立通知書及台新國際商業銀行97年12月4 日台新債協97法字
    第20357 號函在卷可稽，惟由聲請人自行製作之財產及收入
    狀況說明書中「聲請前兩年內必要支出（例如：膳食、教育
    、交通、醫療、稅賦、扶養支出……等）之數額、原因及種
    類」表觀之，膳食費每月約支出5,400 元、自來水費月付額
    317 元、電力費月付額1,979 元、稅賦月付額993 元、保險
    費月付額1,369 元、教育費月付約506 元、瓦斯費月付額1,
    585 元、交通費月支出約2,257 元，聲請人又稱房租每月為
    18,000元，然其提出租賃契約書記載，租金每月為6,000 元
    ，依聲請人自行記載上開每月必要支出項目、費用，加上租
    金6,000 元，則聲請人每月必要支出費用合計為20,406元（
    膳食費5,400 元+ 自來水費317 元+ 電力費1,979 元+ 稅賦
    993 元+ 保險費1,369 元+ 教育費506 元+ 瓦斯費1,585 元
    + 交通費2,257 元+ 租金6,000 元），聲請人自陳伊每月薪
    資為35,000元，扣除每月必要支付費用20,406元後，尚餘14
    ,594 元 ，已足夠支付最大債權銀行所提還款方案期付14,2
    06元，是聲請人尚非不能清償其債務。(2)又依聲請人自行製
    作之「聲請人甲○○日常生活必要支出明細表」，聲請人加
    上其配偶之薪資，扣除支出合計，聲請人自行計算之每月清
    償數額（收入－支出）為14,343元，亦高於最大債權銀行所
    提每月還款金額14,206元。足見聲請人並非不能支應最大債
    權銀行所提之還款方案，自難謂聲請人有不能清償其債務之
    情事。
四、綜上所述，聲請人平均之月收入扣除每月必要支出費用後，
    尚無「不能清償債務或不能清償之虞」，其更生之聲請即不
    符消費者債務清理條例第3 條所定要件，且上開欠缺又屬無
    從補正，依首揭說明，自應駁回其聲請，爰裁定如主文。
中    華    民    國    97    年    12    月    30    日
              民事第四庭   法   官  鄧德倩
上為正本係照原本作成
如不服本裁定，應於裁定送達後10日內，以書狀向本院提出抗告
，並繳納抗告費新臺幣1 千元
中    華    民    國    97    年    12    月    30    日
                            書  記  官  林孔華


司法院資訊處製作；財團法人民間司法改革基金會備份。
